最　高　行　政　法　院　判　決
                                     100年度判字第1507號
再 審原 告　陳梅
再 審被 告  財政部臺灣省南區國稅局
代　表　人　許春安
上列當事人間綜合所得稅事件，再審原告對於中華民國99年6月
10日本院99年度判字第608號判決，提起再審之訴，本院判決如
下：
　　主  文
再審之訴駁回。
再審訴訟費用由再審原告負擔。
　　理  由
一、緣訴外人聯德電子股份有限公司（下稱聯德公司）於民國91
    年12月9日以給付境外模里西斯TOP-TIER Co.,LTD.（下稱
    TOP-TIER公司）加工費名義匯款美金5,100,000元至TOP-TIER
    公司，TOP-TIER公司於91年12月11日以償還借款名義各匯款
    1,000,000美元予再審原告及訴外人陳俞樺、陳銘源、陳昭
    如及葉冠廷等共5人，該5人於91年12月12日將前揭款兌換新
    臺幣各34,861,000元，存入聯德公司帳戶認購該公司現金增
    資股，經財政部臺北市國稅局（下稱臺北市國稅局）查獲，
    移經再審被告核認再審原告係迂迴無償取得聯德公司資金，
    乃依所得稅法第4條第1項第17款規定核定再審原告有其他所
    得34,861,000元，除補徵稅額13,441,287元外，並依行為時
    所得稅法第110條第1項規定按所漏稅額處0.5倍之罰鍰6,720
    ,600元（計至百元止）。再審原告不服，循序提起行政訴訟
    ，經原審法院96年度訴字第969號判決（下稱原審判決）駁
    回，並經本院99年度判字第608號判決（下稱原確定判決）
    駁回上訴確定。嗣再審原告以原確定判決有行政訴訟法第27
    3條第1項第1款再審事由，向原審法院提起再審之訴，經原
    審裁定移送本院（至再審原告本於行政訴訟法第273條第1項
    第14款事由提起再審之訴部分，原審法院則另為駁回之判決
    ）。
二、再審原告起訴主張：（一）本件爭議之前提為聯德公司與
    TOP-TIER公司間是否存有加工合約關係，暨聯德公司支付
    TOP-TIER公司之510萬美元是否確屬加工費。而臺北市國稅
    局於其96年10月12日財北國稅審二字第0960093422號函（下
    稱臺北市國稅局96年10月12日函）自承：「本局並未調閱公
    司當年度帳冊查核營利事業所得稅」，再審被告亦未遵照行
    政程序法第36條規定依職權向財政部臺灣省北區國稅局函調
    相關帳冊資料，即遽行作成原處分，是原審判決未予撤銷，
    顯有判決不適用法規之違背法令，並影響判決結果，原確定
    判決未予查明，即予維持，自屬適用法規顯有錯誤。（二）
    又再審被告係根據何項資料作成原處分，原審判決就此等疑
    點均未交代清楚，且就再審原告提出之證據均不予採納，亦
    未交代不採納之理由，有判決不備理由之違法。再者，聯德
    公司子公司即九德電子有限公司（下稱九德公司）並無加工
    業務，且九德公司在大陸轉投資設立之公司係於92年始真正
    開始自主生產運轉，則原審判決逕自臆斷聯德公司在91年間
    可透過九德公司下單給大陸加工，無委託TOP-TIER公司加工
    之必要及事實，顯與證據不符，有判決不備理由之違法。（
    三）另聯德公司支付TOP-TIER公司之加工費既已成為TOP-
    TIER公司之財產，則再審原告等股東自TOP-TIER公司分配取
    得該等款項，屬源自境外之所得。則原審判決對境外公司分
    配予再審原告之股利，為何屬境內所得及其所得性質為何屬
    源自聯德公司之「其他所得」，未交代其論證過程，有認定
    事實不依證據之違法。又模里西斯公司法不以資本到位為前
    提，原審判決遽以再審原告未證明出資TOP-TIER公司之資金
    來源，否認再審原告之股東資格，亦有適用準據法及邏輯論
    理上之重大違誤，且違反應依職權調查證據之規定，構成判
    決違背法令。（四）再系爭所得為再審原告源自境外公司分
    配盈餘之所得，故再審原告無漏報所得之故意、過失，再審
    被告未舉證再審原告有漏報或短報稅捐之主觀違法情節，原
    審判決維持罰鍰處分，亦有判決不適用行政罰法第7條及舉
    證法則之違法等語，求為判決原確定判決及原審判決均廢棄
    ，訴願決定、復查決定及原處分均撤銷。
三、再審被告未提出答辯狀。
四、本院查：
（一）按確定判決有行政訴訟法第273條第1項第1款所規定：「
      適用法規顯有錯誤者」之事由，固得提起再審之訴。惟所
      謂「適用法規顯有錯誤」，係指確定判決所適用之法規顯
      然不合於法律規定，或與司法院現尚有效之解釋，或本院
      尚有效之判例顯然違反者而言，至於法律上見解之歧異，
      再審原告對之縱有爭執，要難謂為適用法規錯誤，而據為
      再審之理由，有本院97年判字第360號及62年判字第610號
      判例可參。又確定判決消極的不適用法規，須顯然影響裁
      判者，始屬所謂「適用法規顯有錯誤」之範圍（司法院釋
      字第177號解釋參照）。另事實審法院就當事人提出之證
      據疏未調查或判決不備理由，核屬於判決確定前得據為提
      起上訴之理由，亦與所謂「適用法規顯有錯誤」之情形有
      間。
（二）經查：本件原確定判決係以：再審原告執臺北市國稅局96
      年10月12日函主張再審被告及臺北市國稅局就聯德公司與
      TOP-TIER公司間之加工合約關係及加工費支付之事實，均
      未曾依職權調查，違反行政程序法第8條、第9條及第36條
      規定云云，係顯有誤解，故尚難認原審判決未撤銷原處分
      ，有判決不適用法規或判決不備理由之違背法令。暨原審
      判決已就何以難認聯德公司與TOP-TIER公司間確存有加工
      合約關係，及何以難認聯德公司於91年12月9日匯款510萬
      美元至TOP-TIER公司彰化商業銀行OBU帳戶之款項，係聯
      德公司給付予TOP-TIER公司之加工費款項等節，詳述得心
      證之理由，是亦難謂原審判決有認定事實不依證據，或判
      決不備理由之違法。縱原審判決有未於判決中加以論斷者
      ，惟尚不影響於判決之結果，與所謂判決不備理由之違法
      情形不相當。另再審原告其餘訴稱各節，乃再審原告以其
      對法律上見解之歧異，就原審取捨證據、認定事實、法律
      適用之職權行使，指摘其為不當，均無可採等由，駁回再
      審原告之上訴，已經原確定判決論斷甚明，尚無顯然不合
      於法律規定，或與司法院現尚有效之解釋或本院尚有效之
      判例顯然違反，或消極的不適用法規，而顯然影響裁判情
      事。而再審原告所為原確定判決有行政訴訟法第273條第1
      項第1款「適用法規顯有錯誤」事由之主張，無非係就已
      經原確定判決論斷所不採之事項再執陳詞為爭議，或就原
      審判決已論斷之關於原審判決之認定事實及證據取捨之職
      權行使事項，指摘有不適用法規、適用法規不當及理由不
      備之違法。其中針對原確定判決論斷為爭議部分，依上述
      規定及說明，核屬其一己之歧異見解，尚與所謂適用法規
      顯有錯誤有間。另就原審判決之事實認定及證據取捨事項
      為指摘部分，依上述說明，核屬於判決確定前得據為提起
      上訴之理由，亦與所謂「適用法規顯有錯誤」有間。故再
      審原告所為原確定判決有行政訴訟法第273條第1項第1款
      「適用法規顯有錯誤」再審事由之主張，核與該款規定之
      要件不合。從而，再審原告據以提起本件再審之訴，為顯
      無再審理由，應予駁回。
五、據上論結，本件再審之訴為無理由。依行政訴訟法第278條
    第2項、第98條第1項前段，判決如主文。
中　　華　　民　　國　　100　 年　　8　　 月　　31　　日
                    最高行政法院第三庭
                        審判長法官　黃　璽　君
                              法官　楊　惠　欽
                              法官　吳　東　都
                              法官　陳　金　圍
                              法官　蕭　惠　芳

以  上  正  本  證  明  與  原  本  無  異
中　　華　　民　　國　　100　 年　　8　　 月　　31　　日
　　　　　　　　　　　　　　　書記官　張　雅　琴